台灣台中地方法院刑事判決　　　　　　　　　　　　九十一年度易字第一六八九號
　　公　訴　人　台灣台中地方法院檢察署檢察官
　　被　　　告　乙○○
右列被告因竊盜案件，經檢察官提起公訴（九十一年度偵字第８０３９號），本院判
決如左：
    主      文
乙○○竊盜，處有期徒刑參月，如易科罰金，以參佰元折算壹日。
    事      實
一、乙○○曾犯竊盜罪、違反麻醉藥品管理條例之罪、公共危險罪，品行不良，不知
    悔改，復意圖為自己不法之所有，於民國九十一年四月二十一日六時許，在台中
    市○○區○○路與智慧街口，趁甲○○所有之牌照號碼ＳＡ─○二五○號自小貨
    車車門鎖損壞未上鎖而甲○○離開該車之際，打開車門後進入該車，竊取甲○○
    放置於該車車內之玉戒指一枚，得手後將該枚戒指放置於口袋內，乙○○因先前
    喝酒微有酒意，未即時離開而趴在該車之駕駛盤上睡覺，嗣甲○○返回當場發覺
    並報警處理，為警於同日上午六時十分許當場捕獲。
二、案經台中市警察局第六分局報請台灣台中地方法院檢察署檢察官偵查起訴。
    理      由
一、被告乙○○坦承上開犯罪事實不諱，核與被害人甲○○指訴情節相符，並有玉戒
    指一枚扣案可證（業已發還被害人），事證明確，被告犯行堪以認定。
二、核被告所為，係犯刑法第三百二十條第一項之竊盜罪。查被告所竊取之物品價值
    雖僅直約新台幣一千元，非貴重之物品，然查被告曾犯竊盜罪、違反麻醉藥品管
    理條例之罪、公共危險罪，此有台灣高等法院被告全國前案紀錄表及台灣台中地
    方法院檢察署刑案資料查註紀錄表在卷可參，其品行甚為不良，應予從重量刑。
    爰審酌被告犯罪之動機、目的、手段、所生之危害及其品行、智識程度與犯罪後
    之態度等一切情狀，量處有期徒刑三月，並諭知易科罰金之折算標準。公訴人雖
    以被告於被害人之汽車內竊取被害人之玉戒指之後，正持其所有之鑰匙撬開引擎
    鎖，欲竊取該汽車，惟被告堅決否認有竊車之犯行，辯稱其當時已有喝酒，竊得
    玉戒指之後就趴在駕駛盤上睡覺，並未以鑰匙撬開引擎鎖。查公訴人認為被告尚
    有竊取被害人之汽車之犯行，係以被害人甲○○於偵查時之指訴為憑，並以被害
    人之汽車之引擎鎖確有被撬開之新痕，有該引擎鎖之照片及員警職務報告書可稽
    ，為其依據。然查被告為警捕獲之時，其所持有之鑰匙並非汽車鑰匙，而係一般
    之機車鑰匙，無法發動汽車，此業據被害人於本院審理之時供陳明確，該三支機
    車鑰匙應無法撬開引擎鎖，另外，被害人也供稱其發現被告時，被告是趴在駕駛
    盤上，當其叫喊「幹什麼！」時，被告才抬起頭來，依照被害人陳述發現被告在
    汽車內之情形，確實可信被告當時是趴在駕駛盤上睡覺，否則，被告若係想要竊
    取該汽車，應會隨時注意是否有人在附近或接近，而抬頭警戒，不可能趴在駕駛
    盤上直到被害人返回叫喊之後方才抬頭。本院調查結果，認為被告並未竊取被害
    人之汽車，併予敘明。
三、扣案之鑰匙三支，雖係被告所有，但非被告供犯罪所用之物，不予宣告沒收。
據上論斷，應依刑事訴訟法第二百九十九條第一項前段，刑法第三百二十條第一項、
第四十一條第一項前段，罰金罰鍰提高標準條例第一條前段、第二條，判決如主文。
中      華      民      國      九十一      年    八    月    三十    日
                                    法  官      李添興
右正本證明與原本無異。
如不服本判決，應於判決送達後十日內，向本院提出上訴狀（須附繕本）。
                              書記官
中      華      民      國      九十一      年    八    月    三十    日
